ko: 재킷 트임 스타일: 센터 벤트; 인버티드 플리츠; 사이드 벤트(더블); 벤트리스; 기타
ru: Вид вентиляции куртки: Центральная шлица; Встречная складка; Боковые шлицы (две); Без шлиц; Другое
fi: Takin tuuletusaukkotyyli: Keskihalkio; Vastalaskos; Sivuhalkiot (kaksinkertainen); Halkioton; Muu
bg-BG: Стил на вентилационните отвори на якето: Централен шлиц; Обърната плоха; Странични шлицове (двойни); Без шлиц; Друго
hr-HR: Stil ventilacije jakne: Središnji izrez; Preokrenuti nabor; Bočni izrezi (dvostruki); Bez izreza; Ostalo
cs: Střih s rozparky: Středový rozparek; Protizáhyb; Boční rozparky (dvojité); Bez rozparku; Jiné
zh-CN: 西装外套开衩样式: 中开衩; 内工字褶; 侧开衩（双开）; 无开衩; 其他
hu: Dzseki szellőzők kialakítása: Középső hasíték; Befelé hajtott (inverz) hajtás; Oldalsó hasítékok (dupla); Hasíték nélküli; Egyéb
pl: Styl wentylacji kurtki: Jedno rozcięcie z tyłu; Kontrafałda; Podwójne rozcięcia po bokach; Bez rozcięcia; Inny
pt-BR: Estilo da abertura traseira do paletó: Fenda central; Prega invertida; Fendas laterais (duplas); Sem fenda; Outros
ro-RO: Stilul fantei jachetei: Șliț central; Pliu inversat; Șlițuri laterale (duble); Fără șliț; Altele
vi: Kiểu xẻ tà áo khoác: Xẻ giữa; Ly úp; Xẻ hai bên; Không xẻ; Khác
el: Στυλ αερισμού περιβλήματος: Κεντρικό σκίσιμο; Ανεστραμμένη πιέτα; Πλαϊνά σκισίματα (διπλό); Χωρίς σκίσιμο; Άλλο
es: Estilo de abertura de la chaqueta: Abertura central; Pliegue invertido; Aberturas laterales (dobles); Sin aberturas; Otra
lt-LT: Švarko skeltuko stilius: Centrinis skeltukas; Įversta klostė; Šoniniai skeltukai (dvigubi); Be skeltuko; Kita
fr: Style de fente de veste: Fente centrale; Pli creux; Fentes latérales (doubles); Sans fente; Autre
en: Jacket vent style: Center vent; Inverted pleat; Side vents (double); Ventless; Other
zh-TW: 外套開衩樣式: 中開衩; 倒褶; 側開衩 (雙開); 無開衩; 其他
it: Stile dello spacco della giacca: Spacco centrale; Piega baciata; Spacchi laterali (doppi); Senza spacco; Altro
nl: Ventilatiestijl jasje: Middensplit; Omgekeerde plooi; Zijsplitten (dubbel); Zonder split; Overig
ja: ジャケットベントスタイル: センターベント; インバーテッドプリーツ; サイドベント; ノーベント; その他
sl-SI: Stil razporka na suknjiču: Sredinski razporek; Obrnjena guba; Stranska razporka (dvojna); Brez razporka; Drugo
sk-SK: Štýl vetrania bundy: Stredový rozparok; Obrátený záhyb; Bočné rázporky (dvojité); Bez rázporkov; Iné
de: Rückenschlitzstil: Mittelschlitz; Kellerfalte; Seitenschlitze (doppelt); Ohne Schlitz; Sonstige
nb: Ventilstil for jakke: Midtsplitt; Invertert fold; Sidesplitter (dobbel); Uten splitt; Annet
sv: Jacka – ventilationsmodell: Mittsprund; Motveck; Sidosprund (dubbla); Utan sprund; Annat
pt-PT: Estilo da abertura do casaco: Abertura central; Prega macho; Aberturas laterais (duplas); Sem aberturas; Outro
th: สไตล์ช่องระบายอากาศของแจ็คเก็ต: ผ่าหลังตรงกลาง; จีบทวิส; ผ่าหลังด้านข้าง (คู่); ไม่ผ่าหลัง; อื่นๆ
da: Jakkeventilstil: Slids i midten; Omvendt læg; Sideslidser (dobbelt); Uden slids; Andet
tr: Ceket yırtmaç stili: Orta yırtmaç; Ters pile; Yan yırtmaçlar (çift); Yırtmaçsız; Diğer